vi: Cấu hình ngăn xếp: Toàn bộ ngăn xếp; Song song; Tạp chí; Ngăn xếp ngắn; Ngăn đơn; Khác
hr-HR: Konfiguracija ćelija: Full-stack; Paralelni; Serijski; Kratki; Jedna ćelija; Ostalo
en: Stack configuration: Full stack; Parallel; Serial; Short stack; Single cell; Other
sv: Stackkonfiguration: Full stack; Parallell; Seriell; Kort stack; Enstaka cell; Övrigt
it: Configurazione dello stack: Pila completa; Parallelo; Seriale; Pila corta; Singola cella; Altro
nb: Stabelkonfigurasjon: Full stabel; Parallell; Seriell; Kort stabel; Enkeltcelle; Annet
th: การกำหนดค่าสแต็ก: แบบฟูลสแต็ค; แบบขนาน; แบบอนุกรม; แบบชอร์ทสแต็ค; แบบเซลล์เดี่ยว; อื่นๆ
fi: Pinon konfiguraatio: Full stack; Rinnakkainen; Seriaali; Short stack; Yksittäinen solu; Muu
pt-BR: Configuração de pilha: Full stack; Paralelo; Serial; Short stack; Célula única; Outro
pt-PT: Configuração de pilha: Pilha completa; Paralelo; Em série; Pilha curta; Célula única; Outro
sl-SI: Konfiguracija postavitve: Poln sklad; Vzporedna; Serijsko; Kratek sklad; Enocelično; Drugo
zh-TW: 堆疊配置: 全端; 平行; 序列; 短堆疊; 單桶; 其他
es: Configuración de pila: Pila completa; Paralelo; Serie; Pila corta; Célula única; Otros
ko: 스택 구성: 풀 스택; 패러렐; 시리얼; 쇼트 스택; 싱글 셀; 기타
el: Διαμόρφωση στοίβας: Πλήρης στοίβα; Παράλληλη; Σειριακή; Σύντομη στοίβα; Μονοκύτταρο; Άλλο
ja: スタック構成: フルスタック; パラレル; シリアル; ショートスタック; シングルセル; その他
nl: Stapelconfiguratie: Full stack; Parallel; Serieel; Korte stack; Enkele cel; Andere
pl: Konfiguracja stosu: Pełny stos; Równoległe; Szeregowe; Krótki stos; Pojedyncza komórka; Inne
fr: Configuration de l’empilement: Stack complet; Parallèle; Série; Stack court; Cellule unique; Autre
ro-RO: Configurație stivă: Cmpletă; Paralelă; În serie; Stivă scurtă; Celulă unică; Altele
lt-LT: Elementų konfigūracija: Pilnas paketas; Lygiagreti; Serijinė; Trumpas paketas; Vienas elementas; Kita
da: Stakkonfiguration: Fuld stak; Parallel; Seriel; Kort stak; Enkeltcelle; Andet
zh-CN: 堆栈配置: 全栈; 并行; 串行; 短堆栈; 单电池; 其他
ru: Конфигурация расположения: Полный стек; Параллельный; Последовательный; Короткий стек; Одиночная ячейка; Другое
bg-BG: Конфигурация на стека: Пълен стек; Паралелен; Сериен; Къс стек; Единична клетка; Други
de: Stack-Konfiguration: Full Stack; Parallel; Seriell; Shortstack; Einzelzelle; Sonstiges
tr: Yığın Yapılandırması: Full stack; Paralel; Seri; Short stack; Tek hücre; Diğer
hu: Verem konfigurációja: Teljes stack; Párhuzamos; Soros; Rövid stack; Egycellás; Egyéb
cs: Konfigurace stohování: Úplný zásobník; Paralelní; Sériová; Krátký zásobník; Jednotlivé články; Jiné
sk-SK: Konfigurácia zásobníka: Plný zásobník; Paralelný; Sériový; Krátky zásobník; Jednokomorový; Iné